【裁判字號】    88,易,3833
【裁判日期】    890320
【裁判案由】    竊盜
【裁判全文】
臺灣臺中地方法院刑事判決                        八十八年度易字第三八三三號
    公  訴  人  台灣台中地方法院檢察署檢察官
    被      告  乙○○
右列被告因竊盜案件，經檢察官提起公訴（八十八年度偵字第二二一０二號）及聲請
併辦（台灣彰化地方法院檢察署檢察官八十九年度偵字第二四七號、台灣台中地方法
院檢察署八十九年度偵字第一五二三號），本院判決如左：
    主  文
乙○○連續攜帶兇器，毀壞門扇竊盜，累犯，處有期徒刑貳年陸月。應於刑之執行前
令入勞動場所強制工作參年。
扣案之螺絲起子壹支，沒收。
    事  實
一、乙○○曾於民國（下同）八十五、六年間因竊盜罪，經台灣高等法院台中分院及
    本院分別判處有期徒刑一年及二年確定，甫於八十八年九月十三日執行完畢，有
    犯罪之習慣，仍不知悔改。復意圖為自己不法之所有，並基於概括犯意，分別於
    八十八年十月二十九日上午九時許，徒手破壞台中縣沙鹿鎮○○路三和巷十一
    號丁○○住處一樓後之木製窗戶，爬窗進入屋內竊取丁○○所有之光田醫院掛號
    證一張、現金新台幣（以下同）二百零六元。八十八年十月二十九日上午十時
    許，破壞台中縣沙鹿鎮○○路二六八巷三十三號戊○○住處木製大門後，進入屋
    內竊取戊○○所有之現金五百二十八元。得手後正欲離去時，即遭戊○○發現報
    警查獲。八十八年九月二十七日上午十時四十五分許，破壞台中縣大肚鄉○○
    路○段三三五巷一一一號丙○○住宅一樓窗戶後，侵入屋內二樓著手行竊，尚未
    得手之際，適經丙○○發現後報警查獲。八十八年十二月二十三日上午十時許
    ，於彰化縣伸港鄉○○村○○路一一０號，趁屋主甲○○未注意之際，以其所有
    ，客觀上可作兇器使用之螺絲起子破壞大門後，進入屋內竊取現金二萬七千一百
    三十六元，得手後經甲○○發現，當場報警查獲（侵入住宅部分未據告訴）。
二、案經台中縣警察局清水分局報請台灣台中地方法院檢察署檢察官偵查起訴及函送
    併辦。
    理  由
一、右揭犯行，迭據被告於警、偵訊及本院審理中坦承不諱，雖其辯稱並未破壞被害
    人戊○○住處大門云云，然查此部分業據告訴人戊○○於警訊中指證無訛，被告
    空言否認，顯係意圖卸責，不足採信。此外並經告訴人丁○○、丙○○、甲○○
    等指訴歷歷，並有贓物領據三紙及螺絲起子一支扣案佐證，被告之自白與事實相
    符，犯行洵堪認定。
二、核被告所為，部分係犯刑法第三百二十一條第一項第二款之加重竊盜罪；
    部分係犯第三百二十一條第一項第二、三款之加重竊盜罪；部分係犯刑法第三
    百二十一條第二項、第一項第二款之加重竊盜未遂罪。被告先後多次加重竊盜犯
    行，時間緊接，構成要件相同，顯係基於概括犯意反覆為之，應依連續犯之規定
    論以情節較重之刑法第三百二十一條第一項第二、三款加重竊盜罪，並加重其刑
    。被告前於八十六年間，因竊盜案件經本院判處有期徒刑二年確定，甫於八十八
    年九月十三日執行完畢，此有台灣台中地方法院檢察署刑案資料查註紀錄表在卷
    可稽，其於刑之執行完畢後五年內，再犯本件有期徒刑以上之罪，為累犯，應依
    法加重其刑，並遞加之。被告曾因竊盜案件經本院判處有期徒刑二年確定，甫於
    八十八年九月十三日執行完畢，仍不知悔改，連續多次破壞住宅大門侵入竊盜，
    其有犯罪之習慣，至為灼然，有於刑前強制工作之必要，爰審酌被告年富力壯但
    素行不佳，以不法手段連續竊取他人財物，雖其所得利益並非至鉅，然於犯罪猶
    避重就輕，否認部分犯行，顯無悔意等一切情狀，量處如主文所示之刑，並諭知
    於刑前強制工作三年。扣案之螺絲起子一支，為供犯罪所用之物，且為被告所有
    ，爰依法宣告沒收。
據上論斷，應依刑事訴訟法第二百九十九條第一項前段，刑法第三百二十一條第一項
第二款、第三款、第五十六條、第四十七條、第三十八條第一項第二款，竊盜犯贓物
犯保安處分條例第三條第一項第一款、第四條、第五條第一項前段，判決如主文。
中      華      民      國    八十九    年      三      月      二十    日
                                          臺灣臺中地方法院刑事第一庭
                                                  法  官  張  升  星
右正本證明與原本無異。
如不服本判決，應於判決送達後十日內，向本院提出上訴狀，上訴於台灣高等法院台
中分院（須附繕本）。
                                                  書記官
中      華      民      國    八十九    年      三      月    二十      日
附錄法條：
刑法第三百二十一條第一項：犯竊盜罪而有左列情形之一者，處六月以上五年以下有
期徒刑：
二、毀越門扇、牆垣或其他安全設備而犯之者。
三、攜帶兇器而犯之者。


司法院資訊處製作；財團法人民間司法改革基金會備份。
